臺灣臺南地方法院民事裁定
111年度司繼字第2928號
聲  請  人  國泰世華商業銀行股份有限公司

法定代理人  郭明鑑  
代  理  人  郭茂忠  


關  係  人  黃子芸律師
上列聲請人聲請選任遺產管理人事件，本院裁定如下：
    主  文
選任黃子芸律師（律師證書字號：(99)臺檢證字第8741號）為被
繼承人蔡清全（男、民國00年0月00日生、身分證統一編號：Z00
0000000號、判決宣告於民國100年8月24日死亡、生前最後住所
：臺南市○區○○里○○路000巷00弄00號）之遺產管理人。
聲請程序費用由被繼承人蔡清全之遺產負擔。
    理  由
一、按先順序繼承人均拋棄其繼承權時，由次順序之繼承人繼承
    ，其次順序繼承人有無不明或第四順序之繼承人均拋棄其繼
    承權者，準用關於無人承認繼承之規定。次按繼承開始時，
    繼承人之有無不明，而無親屬會議或親屬會議未於1個月內
    選定遺產管理人者，利害關係人得聲請法院選任遺產管理人
    ，並由法院依公示催告程序，定6個月以上之期限，公告繼
    承人，命其於期限內承認繼承，此觀民法第1176條第6項、
    第1177條、第1178條規定自明。
二、本件聲請意旨略以：聲請人為被繼承人蔡清全（下稱被繼承
    人）之債權人，而被繼承人經本院於民國(下同)101年5月30
    日亡字第17號判決宣告於100年8月24日死亡，且繼承人均已
    拋棄繼承，為期日後執行程序之進行，聲請人爰以利害關係
    人之身分，依法聲請選任被繼承人之遺產管理人等語。
三、經查，聲請人之主張，業據提出除戶謄本、本院家事法庭函
    、全國財產稅總歸戶財產查詢清單、土地登記第二類謄本等
    為證，而被繼承人之法定繼承人均已拋棄繼承權或先於其死
    亡，亦據本院依職權調取101年度司繼字第1541號、101年度
    司繼字第1538號、101年度司繼字第1521號、101年度司繼字
    第1495號等拋棄繼承事件卷宗、101年亡字第17號死亡宣告
    事件卷宗查閱無誤。又被繼承人之親屬會議未依民法第1177
    條規定選定遺產管理人，聲請人以利害關係人之地位聲請選
    任被繼承人之遺產管理人，應予准許。
四、復查，遺產管理人之選任係屬法院之職權，其職務涉及公益
    性，除應注意遺產處置之公平性外，尚須慮及其適切性，即
    應兼顧被選任人對遺產、遺債之瞭解程度、處理遺產事務之
    能力與利害關係等綜合判斷之。經本院函詢黃子芸等3位律
    師擔任本件遺產管理人之意願，經黃子芸律師陳報同意擔任
    被繼承人之遺產管理人，有本院函文、陳報狀等附卷可稽。
    本院審酌黃子芸律師不僅具專業法律知識及能力，且有法律
    事務之執行經驗，又與聲請人及被繼承人間均無親屬或利害
    關係，由其擔任本件遺產管理人，當能秉持專業倫理與客觀
    公正態度，善盡管理保存及清算遺產之責，是認由其擔任被
    繼承人之遺產管理人，應屬妥適，爰裁定如主文。
五、依家事事件法第127條第4項之規定，裁定如主文。
中　　華　　民　　國　　111 　年　　9 　　月　　27　　日
                  家事法庭    司法事務官　吳玲媛
以上正本係照原本作成。
如對本裁定抗告須於裁定送達後10日內向本院提出抗告狀
中　　華　　民　　國　　111 　年　　9 　　月　　27　　日
                                  書記官　但育緗